# 请教各版主有关未分配利润转资资本时点问题

提问人：囡囡细语一夏 时间：2017-08-16 11:29:22
甲公司计划将 2016 年 12 月 31 日的未分配利润转增资本， 2016 年 12 月 31 日审定未分配利润2.6亿元，甲公司计划将其中的2.2亿元转增资本。截止 2017 年 7 月 31 日，企业预做账务处理（2.2亿元转增资本），现在为 2017 年 8 月 16 日，站在审计角度，是否需要对1-7月份进行审计？还是只需要关注截止 7 月 31 日未分配利润大于2.2亿元即可？

回答人：chenyiwei
首先，项目组应关注转增资本事项的审批流程的执行情况，确保在所有必要的内外部审批程序均履行完毕之后，再进行转增资本的账务处理。 其次，如果企业确定在 2017 年 7 月 31 日进行转增资本账务处理是恰当的，则因为转增资本方案的基准日是 2016 年 12 月 31日，即依据该日的未分配利润余额确定转增方案，而不是对截至 2017 年 7 月 31 日的未分配利润余额进行分配（含转增）的处理，因此为了实施该次转增之目的，并不需要对 2017 年 1 ～ 7 月的报表执行完整的审计程序，而只需关注截至 2017 年 7 月 31 日未分配利润余额是否不小于拟转增资本的金额（2.2亿元）即可。